【裁判字號】    89,交訴,12
【裁判日期】    891023
【裁判案由】    公共危險等
【裁判全文】
臺灣臺北地方法院刑事判決                          八十九年度交訴字第十二號
    公  訴  人  臺灣臺北地方法院檢察署檢察官
    被      告  甲○○
    選任辯護人  紀亙彥律師
右列被告因公共危險等案件，經檢察官提起公訴( 八十八年度偵字第二二○三七號 )
，本院判決如左：
        主      文
甲○○無罪。
        理      由
一、按犯罪事實應依證據認定之，無證據不得推定其犯罪事實，刑事訴訟法第一百五
    十四條定有明文。所謂證據，須適於為被告犯罪事實之證明者，始得採為斷罪資
    料( 最高法院五十三年台上字第二七五○號判例參照 )。
二、本件公訴意旨略以：被告甲○○於八十八年八月十日上午七時卅分許，駕駛一輛
    車牌MOM-282 號重型機器腳踏車( 動力交通工具 )，沿臺北市中山區○○○路東
    側慢車道由南往北方向行駛，途經「國賓大飯店」( 臺北市○○○路○段六十三
    號 )左側之同路段五十九巷口，疏未注意車前狀況並隨時採取必要之安全措施，
    以致撞及適在該巷口慢車道清掃道路之臺北市政府環境保護局中山清潔隊員乙○
    ○倒地。乙○○受有腰部挫傷、左膝擦傷、左右小腿擦挫傷及頭部外傷等傷害。
    被告甲○○駕駛動力交通工具肇事致人受傷後逃逸，案經被害人乙○○提出告訴
    ，因認被告甲○○涉有觸犯刑法第二百八十四條第一項前段過失傷害罪及第一百
    八十五條之四駕駛動力交通工具肇事致人受傷而逃逸罪等二項罪嫌云云，無非係
    以告訴人乙○○之指訴、執勤員警曾志傑於偵查中之證述、被告甲○○於八十八
    年十一月四日偵查中坦承其曾於同年八月卅一日駕駛該輛車牌MOM-282 號重型機
    器腳踏車參加同學聚會，途經桃園縣蘆洲鄉○○路近南坎市區路段○○○道路整
    修而不慎摔倒，以致左、右手及腳都有瘀青傷痕，且該輛重型機器腳踏車左側車
    身有刮地擦痕等為論據。惟訊據被告甲○○堅決否認，辯稱略以「我是中壢萬能
    技術學院二專部二年級學生，家住桃園縣大園鄉，平日駕駛該輛車牌MOM-282 號
    重機車上下學或至母親在林口發電廠附近海水浴場旁的小吃店幫忙。我每天都會
    去小吃店幫忙至下午六時許。八十八年八月九日下午在大園鄉住處，接到因車禍
    受傷之友人周雨錡求助電話後，是晚即駕駛該輛重機車至周雨錡在桃園縣八德市
    ○○路○段六四五巷卅五之三號住處幫忙並過夜，翌日( 十日 )上午，我駕駛該
    輛重機車至省立桃園醫院換藥，下午又去小吃店幫忙母親。我不知道臺北市○○
    ○路，也未駕駛該輛車牌MOM-282 號重機車撞到告訴人乙○○」等語。
三、經查：
    (一)證人( 執勤員警 )曾志傑於八十九年三月八日本院調查中到庭具結證稱「本
        件交通事故發生當時我在中山北路二段、民生東路交岔路口( 即同路段北向
        第一個交岔路口 )指揮交通，有一位駕駛自用小客車民眾，駕車沿中山北路
        由南往北行駛時，告知在國賓大飯店前，有位清潔隊員被一輛車牌MOM-282
        號重機車撞倒，因為不知是否屬實，所以既未查問路人名字，亦未記下該輛
        自用小客車車牌號碼」等語綦詳，載明筆錄在卷可稽。是以證人曾志傑並未
        親自目擊本件交通事故發生，其知悉車牌「MOM-282 」重機車肇事，亦僅係
        經由不詳車輛駕駛人轉述之「二手傳播」資料，無從查證真偽，尚難遽認即
        係本件被告甲○○駕駛該輛車牌「MOM-282 」號重型機器腳踏車肇事。
    (二)證人周雨錡亦於本院審理中到庭，就被告甲○○於八十八年八月九日前往其
        在桃園縣八德市住處幫忙並過夜，翌日( 十日 )上午駕駛該輛重機車載其至
        省立桃園醫院換藥等情具結證述綦詳，載明筆錄在卷可稽。是被告甲○○此
        部分之供述洵堪信為實在。況查被告甲○○自承其於同年月卅一日駕駛該輛
        重型機器腳踏車於桃園縣蘆洲鄉○○路近南坎市區路段摔倒，該輛重型機器
        腳踏車左側車身有刮擦痕自屬正常，且與本件交通事故發生時間「八十八年
        八月十日」已有廿天間隔，而與其接受檢察官偵訊檢驗身體受傷部位之「八
        十八年十一月四日」亦間隔二月有餘，是檢察官認其手腳瘀傷即係本件交通
        事故所造成之傷勢，無非係推測之詞，不足採信。被告甲○○否認駕駛該輛
        重型機器腳踏車肇事撞傷告訴人乙○○之辯解，尚非不能信為實在。此外又
        查無其他積極證據足認被告甲○○犯過失傷害罪或駕駛動力交通工具肇事致
        人受傷而逃逸罪，既不能證明被告甲○○犯罪，爰即應為其無罪之諭知。
據上論斷，應依刑事訴訟法第三百零一條第一項，判決如主文。
本案經檢察官劉成焜到庭執行職務
中      華      民      國    八  十  九    年    十    月    廿三      日
                          臺灣臺北地方法院交通法庭
                                  法  官  鍾      華
右正本證明與原本無異。
如不服本判決，應於判決送達後十日內向本院提出上訴狀 (應附繕本) ，上訴於
臺灣高等法院。
       書記官 黃  繡  琴
中      華      民      國      八  十  九    年  十    月    二十三    日


司法院資訊處製作；財團法人民間司法改革基金會備份。
